---
title: TPC3 – turma 2 - Resolução
author: André Plancha - CBD2 - 105289
date: 17/09/2022
subject: TPC3 - turma 2
header-includes:
    - \usepackage{xfrac}
    # - \usepackage[cp1251]{inputenc}
listings-disable-line-numbers: true
listings-no-page-break: true
output:
    pdf_document:
        toc: false
        number_sections: false
---
```{r results = FALSE, message=FALSE}
#libraries
library(tibble)
library(psych)
library(dplyr)
library(MASS)
```



> Experiência: Lançamento de um dado de 6 faces e equilibrado,duas vezes

```{r}
dado <- c(1,2,3,4)
omega <- expand.grid(dado1= dado, dado2= dado)
omega$prob <- 1/nrow(omega)
tibble(omega)
```

> U – Soma dos valores dos dois lançamentos
```{r}
omega$U <- omega$dado1 + omega$dado2
tibble(omega)
```

# 1
> Construir um dataframe que contenha, na primeira coluna, os valores possíveis para esta variável e, na segunda, as respetivas probabilidades de ocorrência, ou seja a função de probabilidade, $f(u)$.

```{r}
#fp <- omega %>% group_by(U) %>% summarise(fp = n()/36)
fp <- aggregate(prob ~ U, data = omega, FUN = sum)
tibble(fp)
```
# 2
> Representar graficamente a função de probabilidade.
```{r plot-funcao-probabilidades}
plot(fp$U, fp$prob, type = "h", xlab = "U", ylab = "f(u)")
```

# 3
> Obter a função de distribuição, $F(u)$, nos pontos de probabilidade não nula de U.

```{r}
Fu <- cumsum(fp$prob)
tibble(U = fp$U, Fu = Fu)
```

# 4

TODO


# 5
> Representar graficamente a função dedistribuição.
```{r plot-funcao-distribuicao}
plot(fp$U, Fu, type = "s", xlab = "U", ylab = "F(u)")
```
# 6
> Qual a probabilidade de obter uma soma de pelo menos 4 e não mais do que 7, no lançamento de dois dados equilibrados?
```{r}
# P(4<=U<=7)
# Com recurso a funcao de probabilidade
print(fractions(sum(fp$prob[fp$U >= 4 & fp$U <= 7])))
# Com recurso a funcao de distribuiao
print(fractions(Fu[which(fp$U == 7)] - Fu[which(fp$U == 4-1)]))
```

# 7
> Repetir 6, para um resultado maior que 4 e não mais do que 7

```{r}
#P(4<U<=7)
#Com recurso a funcao de probabilidade
print(fractions(sum(fp$prob[fp$U > 4 & fp$U <= 7])))
#Com recurso a funcao de distribuiaoo
print(fractions(Fu[which(fp$U == 7)] - Fu[which(fp$U == 4)]))
```

# 8
> Repetir 6, para um resultado maior que 4 e menor que 7
```{r}
#P(4<U<7)
#Com recurso a funcao de probabilidade
print(fractions(sum(fp$prob[fp$U > 4 & fp$U < 7])))
#Com recurso a funcao de distribuicao
print(fractions(Fu[which(fp$U == 7-1)] - Fu[which(fp$U == 4)]))
```
