---
title: TPC3 – turma 2 - Resolução
author: André Plancha - CBD2 - 105289
date: versão 1.1 - 23/10/2022
subject: TPC3 - turma 2
header-includes:
    - \usepackage{xfrac}
    - \usepackage{comment}
    - \usepackage{amsmath}
    # - \usepackage[cp1251]{inputenc}
listings-disable-line-numbers: true
listings-no-page-break: true
output:
    pdf_document:
        toc: false
        number_sections: false
---
```{r results = FALSE, message=FALSE}
#libraries
library(tibble)
library(dplyr)

```



> Experiência: Lançamento de um dado de 6 faces e equilibrado, duas vezes

```{r}
dado <- c(1,2,3,4)
omega <- expand.grid(dado1= dado, dado2= dado)
omega$prob <- 1/nrow(omega)
tibble(omega)
```

> U – Soma dos valores dos dois lançamentos
```{r}
omega$U <- omega$dado1 + omega$dado2
tibble(omega)
```

# 1
> Construir um dataframe que contenha, na primeira coluna, os valores possíveis para esta variável e, na segunda, as respetivas probabilidades de ocorrência, ou seja a função de probabilidade, $f(u)$.

```{r}
#fp <- omega %>% group_by(U) %>% summarise(fp = n()/36)
fp <- aggregate(prob ~ U, data = omega, FUN = sum)
tibble(fp)
```
# 2
> Representar graficamente a função de probabilidade.
```{r plot-funcao-probabilidades}
plot(fp$U, fp$prob, type = "h", xlab = "U", ylab = "f(u)", col="light grey")
points(fp$U, fp$prob, pch=16, col="black")
```

# 3
> Obter a função de distribuição, $F(u)$, nos pontos de probabilidade não nula de U.

```{r}
Fu <- cumsum(fp$prob)
tibble(U = fp$U, Fu = Fu)
```

# 4

> Escrever a função de distribuição (com todos os seus ramos).

```{=latex}
\begin{comment}
this could be done with R but it's not worth it
\end{comment}
$$
F(x) =
\begin{cases}
    0 & x < 2 \\
    0.0625 & 2 \leq x < 3 \\
    0.1875 & 3 \leq x < 4 \\
    0.375 & 4 \leq x < 5 \\
    0.625 & 5 \leq x < 6 \\
    0.8125 & 6 \leq x < 7 \\
    0.9375 & 7 \leq x < 8 \\
    1 & x \geq 8
\end{cases}
$$
```


# 5
> Representar graficamente a função de distribuição.
```{r plot-funcao-distribuicao}
plot(stepfun(fp$U, c(0, Fu), right=TRUE), verticals = FALSE, xlab="U", ylab="F(U)", main = "")
points(fp$U, Fu, pch=16, col="black")
```
# 6
> Qual a probabilidade de obter uma soma de pelo menos 4 e não mais do que 7, no lançamento de dois dados equilibrados?
```{r}
# P(4<=U<=7)
# Com recurso a funcao de probabilidade
print(sum(fp$prob[fp$U >= 4 & fp$U <= 7]))
# Com recurso a funcao de distribuiao
print(Fu[which(fp$U == 7)] - Fu[which(fp$U == 4-1)])
```

# 7
> Repetir 6, para um resultado maior que 4 e não mais do que 7

```{r}
#P(4<U<=7)
#Com recurso a funcao de probabilidade
print(sum(fp$prob[fp$U > 4 & fp$U <= 7]))
#Com recurso a funcao de distribuiaoo
print(Fu[which(fp$U == 7)] - Fu[which(fp$U == 4)])
```

# 8
> Repetir 6, para um resultado maior que 4 e menor que 7

```{r}
#P(4<U<7)
#Com recurso a funcao de probabilidade
print(sum(fp$prob[fp$U > 4 & fp$U < 7]))
#Com recurso a funcao de distribuicao
print(Fu[which(fp$U == 7-1)] - Fu[which(fp$U == 4)])
```
# 9
> Calcular a média, a variância e o desvio-padrão de U, pelas fórmulas gerais do valor esperado e da variância.

```{r}
#media
media <- sum(fp$U * fp$prob)
#variancia
variancia <- sum((fp$U - media)^2 * fp$prob)
#desvio padrao
desvio_padrao <- sqrt(variancia)
tibble(media, variancia, desvio_padrao)

```