---
title: TPC8 – turma 2 - Resolução
author: André Plancha - CDB2 - 105289
date: versão 1.0 - 16/10/2022
subject: TPC8 - turma 2
header-includes:
 - \usepackage{xfrac}
 - \usepackage{comment}
 - \usepackage{amsmath}
 - \usepackage{siunitx}
 - \usepackage{interval}
 - \newcommand{\unaryminus}{\scalebox{0.5}[1.0]{\( - \)}}
 - \newcommand{\indep}{\perp \!\!\! \perp}
 - "\\newcommand{\\aproxofdist}{\\: \\mathring{\\cap} \\: }"
 - "\\newcommand{\\ofdist}{\\: \\cap \\: }"
 - \newcommand{\pontocritico}{\overline{\text{x}}_c}
listings-disable-line-numbers: true
listings-no-page-break: true
output:
 pdf_document:
  toc: false
  number_sections: false
---

```{r}
#libraries
library(here)
library(tibble)
library(ggplot2)
```


> Num inquérito sobre óculos de sol foram colocadas várias questões aos inquiridos. Para além
de características sociodemográficas (sexo, idade e nível de educação), perguntou-se o tipo
de óculos de sol que possuíam, quando tinham sido adquiridos, onde tinham sido adquiridos,
quanto tinham custado e se eram da marca SoleMio(SM/RB).
>Para este TPC, irão apenas analisar duas questões: 1. O indicador “Importância do Preço na compra de óculos de sol” – variável Price; e, 2. a questão “are_RB”, que indica se os óculos são ou não da marca SoleMio
> Para além destas questões, ainda foram colocadas outras que originaram a construção de
um conjunto de indicadores, cada um numa escala contínua de 0 a 10 – fatores que
influenciam a compra de óculos de sol.
>
> Os “Fatores que influenciam a compra de óculos de sol” são variáveis que assumem valores
reais no intervalo 0-10, onde 0 corresponde a “nada importante” e 10 corresponde a 
“extremamente importante”.

```{r}
df<- readRDS(here('tpc7', 'Estudo_Oculos_Sol.rds'))
tibble(df)
```

# 1

> Será que a importância concedida ao preço está, em termos médios, acima do ponto intermédio da escala (i.e. 5)?

## Escrever as hipóteses

```{=latex}
\begin{align}
 &H_0: \mu \leq \mu_0 \label{eq:H0} \\
 &H_a: \mu > \mu_0 \label{eq:Ha}
\end{align}
```
, sendo $\mu_0 = 5$.

## Escolher o teste adequado
Como $n$ é suficientemente grande ($n = `r nrow(df)`$) e o desvio padrão $\sigma$ é desconhecida, o teste adequado será:

```{=latex}
\begin{align}
 &T = \frac{\overline{X} - \mu_0}{\sfrac{s}{\sqrt{n}}} \aproxofdist \text{n} (0,1) \label{eq:T} \\
 &\overline{X} \aproxofdist \text{n} (\mu_0, \sfrac{s}{\sqrt{n}})
\end{align}
```
, sendo $\overline{X}$ a média amostral, $S$ o desvio padrão amostral, e $n$ o tamanho da amostra.

## Definir a região crítica e não crítica

Este teste designa-se por teste unilateral à direita, confome a Eq. \ref{eq:H0}, e o nível de significância será $\alpha = 0.05$, conforme o enunciado. Assim, a região crítica $\text{RC}$ e a região de aceitação $\text{RA}$ serão:
```{=latex}
\begin{align}
 \text{RC} &= \{ \overline{X}: \overline{X} \geq \pontocritico \} = ]\pontocritico; +\infty[ \\
 \text{RA} &= \{ \overline{X}: \overline{X} < \pontocritico \} = \left[ -\infty; \pontocritico \right]
\end{align}
```
, sendo $\pontocritico = \phi^{-1}(\alpha)$.

```{r warning = FALSE}
xc <- qnorm(1-0.05, mean = 5, sd = sd(df$Price)/sqrt(nrow(df)))
xc
```

```{=latex}
\begin{align}
 \pontocritico &= \phi^{-1}(1-\alpha) = \phi^{-1}(1-0.05) = `r round(xc, 3)` \\
 &\therefore \text{RA} = \left[ 0; `r round(xc, 3)` \right] \wedge \text{RC} = \left]`r round(xc, 3)`; +\infty\right[
\end{align}
```
A regra de decisão será:

1. Se $\overline{X} > `r round(xc, 3)`$, rejeitar $H_0$ (A importância concedida ao preço está, em termos médios, acima do ponto intermédio da escala);

2. Se $\overline{X} \leq `r round(xc, 3)`$, não rejeitar $H_0$ (A importância concedida ao preço não está, em termos médios, acima do ponto intermédio da escala).

## Calcular e verificar se o valor do teste(t) está na região crítica ou não, e tomar a decisão

```{r}
t.test(df$Price, mu = 5, alternative = 'greater', conf.level = 0.95)
```
Como $\overline{X} =`r round(mean(df$Price), 3)` `r ifelse(mean(df$Price) > xc, '>', '\\leq')` `r round(xc, 3)`$, `r ifelse(mean(df$Price) > xc, 'rejeitamos', 'não rejeitamos')` $H_0$, ou seja, a importância concedida ao preço `r ifelse(mean(df$Price) > xc, 'não está', 'está')` em termos médios abaixo do ponto intermédio da escala.

# 2

> Será que homens e mulheres diferem, em termos médios, na importância concedida ao preço?

## Escrever as hipóteses

```{=latex}
\begin{align}
 &H_0: \mu_H = \mu_M \equiv \mu_H - \mu_M = 0 \\
 &H_a: \mu_H \neq \mu_M \equiv \mu_H - \mu_M \neq 0
\end{align}
```
, sendo $\mu_H$ a média da importância concedida ao preço pelos homens e $\mu_M$ a média da importância concedida ao preço pelas mulheres.

## Escolher o teste adequado

Como $n_H$ e $n_M$ são suficientemente grandes ($n_H = `r nrow(df[df$sex == 'Male',])`$ e $n_M = `r nrow(df[df$sex == 'Female',])`$) e o desvio padrão $\sigma$ é desconhecido, o teste adequado será:

```{=latex}
\begin{align}
 &T = \frac{\left( \overline{X}_H - \overline{X}_M \right) - (\mu_H - \mu_M)_0}{\sqrt{\frac{S_H^2}{n_H} + \frac{S^2_M}{n_M}}} \aproxofdist \text{n}(0, 1) \\
 &\left( \overline{X}_H - \overline{X}_M \right) \aproxofdist \text{n}\left(\mu_H - \mu_M, \sqrt{\frac{S_H^2}{n_H} + \frac{S^2_M}{n_M}}\right)
\end{align}
```

##  Definir a região crítica e não crítica;

Este teste designa-se por teste bilateral, e as regiões crítica e de aceitação são:

```{=latex}
\begin{align}
 \text{RC} = \left[ \pontocritico; +\infty \right] \cup \left[ -\infty -\pontocritico \right] \\
 \text{RA} = \left]-\pontocritico; \pontocritico\right[
\end{align}
```
, sendo $\pontocritico = \phi^{-1}(1 - \sfrac{\alpha}{2})$ o ponto crítico.

```{r}
h <- df[df$sex == 'Male', ]$Price
m <- df[df$sex == 'Female', ]$Price
n <- nrow(df)
xc2 <- qnorm(1-0.025, mean = mean(h) - mean(m), sd= sqrt(((sd(h)^2) / n)+((sd(m)^2) / n)))
xc2
```

```{=latex}
\begin{align}
\pontocritico &= \phi^{-1}\left(1 - \sfrac{\alpha}{2}\right) = \phi^{-1}\left(\sfrac{0.05}{2}\right) = `r round(xc2, 3)` \\
&\therefore \text{RA} = \left]-`r round(xc2, 3)`; `r round(xc2, 3)`\right[ \wedge \text{RC} = \left[ `r round(xc2, 3)`; +\infty \right] \cup \left[ +\infty; -`r round(xc2, 3)` \right]
\end{align}
```

A regra de decisão será:

1. Se $\overline{X}_M - \overline{X}_H \in \text{RC}$, rejeitar $H_0$ (A importância concedida ao preço pelos homens e mulheres difere, em termos médios);
2. Se $\overline{X}_M - \overline{X}_H \notin \text{RC}$, não rejeitar $H_0$ (A importância concedida ao preço pelos homens e mulheres não difere, em termos médios).

## Calcular e verificar se o valor do teste(t) está na região crítica ou não, e tomar a decisão
```{r}
t.test(df$Price ~ df$sex, mu = 0, alternative = 'two.sided', conf.level = 0.95)
```
Como $\overline{X}_M - \overline{X}_H =`r round(mean(m) - mean(h), 3)` `r ifelse(mean(m) - mean(h) > xc2, '\\in', '\\notin')` \text{RC}$, `r ifelse(mean(m) - mean(h) > xc2, 'rejeitamos', 'não rejeitamos')` $H_0$, ou seja, a importância concedida ao preço pelos homens e mulheres `r ifelse(mean(m) - mean(h) > xc2, 'diferem', 'não diferem')` em termos médios.