---
title: TPC6 – turma 2 - Resolução
author: André Plancha - CDB2 - 105289
date: versão 1.0 - 14/10/2022
subject: TPC7 - turma 2
header-includes:
 - \usepackage{xfrac}
 - \usepackage{comment}
 - \usepackage{amsmath}
 - \usepackage{siunitx}
 - \usepackage{interval}
 - \newcommand{\unaryminus}{\scalebox{0.5}[1.0]{\( - \)}}
 - \newcommand{\indep}{\perp \!\!\! \perp}
 - "\\newcommand{\\aproxofdist}{\\: \\mathring{\\cap} \\: }"
 - "\\newcommand{\\ofdist}{\\: \\cap \\: }"
listings-disable-line-numbers: true
listings-no-page-break: true
output:
 pdf_document:
  toc: false
  number_sections: false
---

```{r}
# libraries
library()
```


> Num inquérito sobre óculos de sol foram colocadas várias questões aos inquiridos. Para além 
de características sociodemográficas (sexo, idade e nível de educação), perguntou-se o tipo 
de óculos de sol que possuíam, quando tinham sido adquiridos, onde tinham sido adquiridos, 
quanto tinham custado e se eram da marca SoleMio(SM/RB). 
Para além destas questões, ainda foram colocadas outras que originaram a construção de 
um conjunto de indicadores, cada um numa escala contínua de 0 a 10 – fatores que 
influenciam a compra de óculos de sol.
Para este TPC, irão apenas analisar duas questões: 1. O indicador “Importância da 
Publicidade e Marketing na compra de óculos de sol” – variável Pub.Mk; e, 2. a questão 
“are_RB”, que indica se os óculos são ou não da marca SoleMio
Os “Fatores que influenciam a compra de óculos de sol” são variáveis que assumem valores 
reais no intervalo 0-10, onde 0 corresponde a “nada importante” e 10 corresponde a 
“extremamente importante”.

```{r}
df<- readRDS(here('tpc7', 'Estudo_Oculos_Sol.rds'))
tibble(df)
```