---
title: TPC7 – turma 2 - Resolução
author: André Plancha - CDB2 - 105289
date: versão 1.1 - 23/10/2022
subject: TPC7 - turma 2
header-includes:
 - \usepackage{xfrac}
 - \usepackage{comment}
 - \usepackage{amsmath}
 - \usepackage{siunitx}
 - \usepackage{interval}
 - \newcommand{\unaryminus}{\scalebox{0.5}[1.0]{\( - \)}}
 - \newcommand{\indep}{\perp \!\!\! \perp}
 - "\\newcommand{\\aproxofdist}{\\: \\mathring{\\cap} \\: }"
 - "\\newcommand{\\ofdist}{\\: \\cap \\: }"
listings-disable-line-numbers: true
listings-no-page-break: true
output:
 pdf_document:
  toc: false
  number_sections: false
---

```{r}
#libraries
library(here)
library(tibble)
library(ggplot2)
library(latex2exp)
```

> Num inquérito sobre óculos de sol foram colocadas várias questões aos inquiridos. Para além de características sociodemográficas (sexo, idade e nível de educação), perguntou-se o tipo de óculos de sol que possuíam, quando tinham sido adquiridos, onde tinham sido adquiridos, quanto tinham custado e se eram da marca SoleMio(SM/RB).
>
> Para além destas questões, ainda foram colocadas outras que originaram a construção de um conjunto de indicadores, cada um numa escala contínua de 0 a 10 – fatores que influenciam a compra de óculos de sol.
>
> Para  este  TPC,  irão  apenas  analisar  duas  questões:  1.  O  indicador  “Importância  da Ergonomiana compra de óculos de sol” –variável Ergonomy; e, 2. a questão “are_RB”, que indica se os óculos são ou não da marca SoleMio
>
> Os “Fatores que influenciam a compra de óculos de sol” são variáveis que assumem valores reais no intervalo 0-10, onde 0 corresponde a “nada importante” e 10 corresponde a “extremamente importante”.

```{r}
df<- readRDS(here('tpc7', 'Estudo_Oculos_Sol.rds'))
tibble(df)
```

# 1
> Pretende-se estimar a importância média concedida à Ergonomia (variável Ergonomy) enquanto fator de influência na compra de óculos de sol, através de um intervalo de confiança apropriado, a 99% de confiança.

## Definir a variável em estudo

A variável em estudo será a importância da ergonomia na compra de óculos de sol, a variável Ergonomy.

```{r}
erg <- df$Ergonomy
ergPlot <- ggplot(df, aes(x = Ergonomy)) + geom_histogram(aes(y=..density..), binwidth=0.3, fill="white", color="black") + geom_density(kernel="gaussian", bw=0.5)
ergPlot
```

## Identificar o parâmetro a estimar

Pretende-se estimar a média $\mu$ da variável Ergonomy, ou seja, a importância média concedida à ergonomia na compra de óculos de sol, atrevés de um intervalo de confiança.

## Escolher a variável fulcral conveninte
Como a média amostral $\overline{X}$ é estimador de $\mu$, a variável fulcral $Z$ será:
```{=latex}
\begin{align}
 Z &= \frac{\overline{X} - \mu}{\sfrac{s}{\sqrt{n}}} \aproxofdist \text{n}(0,1)
\end{align}
```
, sendo $s$ o desvio padrão amostral e $n$ o tamanho da amostra, para $n>30$.

## Indentificar o intervalo teórico
```{=latex}
\begin{align}
&P\left[\unaryminus z < Z < z\right] = 1 - \alpha \\
&P\left[\unaryminus z < \frac{\overline{X} - \mu}{\sfrac{s}{\sqrt{n}}} < z\right] = 1 - \alpha \\
&P\left[\, \overline{X} - \frac{s \cdot z}{\sqrt{n}} < \mu < \overline{X} + \frac{s \cdot z}{\sqrt{n}}\right] = 1 - \alpha \\
&]I_{1-\alpha}[_{\mu}\, = \left] \, \overline{X} - \frac{s \cdot z}{\sqrt{n}}; \overline{X} + \frac{s \cdot z}{\sqrt{n}}\, \right[
\end{align}
```
, sendo $z$ o valor crítico da distribuição normal padrão, e $(1 - \alpha)$ o nível de confiança.

```{r echo=FALSE}
#valores fabricados
x <- seq(-5, 5, 0.01)
ggplot(data.frame(x=x),aes(x=x, y=dnorm(x))) +
        geom_line(aes(y=dnorm(x)), color="black") +
        geom_area(mapping = aes(x=ifelse(x>-1.96 & x < 1.96, x, 0),y=dnorm(x), fill="black"), alpha=0.2) +
        geom_segment(aes(x=-1.96, xend=-1.96, y=0, yend=dnorm(-1.96)), color="red") +
        geom_segment(aes(x=1.96, xend=1.96, y=0, yend=dnorm(1.96)), color="red") +
        geom_text(aes(x=-1.96, y=-0.01, label="-z", size=6), color="black") +
        geom_text(aes(x=1.96, y=-0.01, label="z", size=6),color="black",) +
        geom_text(aes(x=0, y=0.15, label="1-alpha", size=6), parse = TRUE, color="black",) +
        theme(axis.title = element_blank(), axis.text = element_blank(), axis.ticks = element_blank(), legend.position = "none") +
        ylim(-0.05, 0.4)
```


## Calcular os valores amostrais necessários

```{=latex}
\begin{align}
\overline{X} &= \frac{\sum\limits_{i=1}^{n}X_i}{n}\\
s &= \sqrt{\frac{\sum\limits_{i=1}^{n}\left(X_i - \overline{X}\right)^2}{n-1}}\\
z &= \phi^{-1}(\phi(z)) \\
  &= \phi^{-1}((1-\alpha) + \sfrac{x}{2}) \\
  &= \phi^{-1}(0.995) \label{eq:z}
\end{align}
```

```{r}
mu <- mean(erg)
s <- sd(erg)
n <- length(erg)
z <- qnorm(0.995)
tibble(mu, s, n, z)
```


## Construir o intervalo concreto

```{=latex}
\begin{align}
]I_{0.995}[_{\mu}\, &= \left] \, \overline{X} - \frac{s \cdot z}{\sqrt{n}}; \overline{X} + \frac{s \cdot z}{\sqrt{n}}\, \right[ \\
&= \left] \, `r round(mu, 2)` - \frac{`r round(s, 2)` \cdot `r round(z, 2)`}{\sqrt{`r n`}}; `r round(mu, 2)` + \frac{`r round(s, 2)` \cdot `r round(z, 2)`}{\sqrt{`r n`}}\, \right[
\end{align}
```

```{r}
limits <- c(mu - (s*z/sqrt(n)), mu + (s*z/sqrt(n)))
limits
```

## Interpretar o intervalo

```{r}
ergPlot + geom_vline(xintercept = limits, color = "red", linetype = "dashed")
```
Eu confio com 99% de certeza que a média da importância da ergonomia na compra de óculos de sol está entre `r round(limits[1], 2)` e `r round(limits[2], 2)` valores de importância.

# 2
> Repetir os passos 1 a 7 acima descritos para estimar a proporção de pessoas que possuem óculos da marca Solemio (variável are_RB)

## Definir a variável em estudo

A variável em estudo serão as pessoas que possuem óculos da marca Solemio.

```{r}
poss <- sum(df$are_RB == "Yes")
n <- nrow(df)
ggplot(data.frame(x=c(0,1), y=c(poss, n-poss)), aes(x=x, y=y)) +
        geom_bar(stat="identity", fill="#36454F") +
        ylim(0, n)

```

## Identificar o parâmetro a estimar

Pretende-se estimar o parâmetro $p$ da distribuição de Bernoulli, a proporção de pessoas que possuem óculos da marca Solemio.


## Escolher a variável fulcral conveninte

Como a média amostral $\overline{X}$ é estimador de $p$, a variável fulcral $P$ será:
```{=latex}
\begin{align}
    P &= \frac{Y}{n} \aproxofdist \text{n}(p, \frac{p(1-p)}{n}) \\
    P' &= \frac{\frac{Y}{n} - p}{\sqrt{\frac{Y \cdot (n-Y)}{n^3}}} \aproxofdist \text{n}(0,1)
\end{align}
```
,sendo Y a quantidade de pessoas que possuem óculos da marca, e $n$ o tamanho da amostra, para $n>30$.

## Identificar o intervalo teórico

```{=latex}
\begin{align}
]I_{1-\alpha}[_{p}\, = \left] \frac{Y}{n} - z \cdot \sqrt{\frac{Y \cdot (n-Y)}{n^3}}; \frac{Y}{n} + z \cdot \sqrt{\frac{Y \cdot (n-Y)}{n^3}} \right[
\end{align}
```

## Calcular os valores amostrais necessário

```{=latex}
\begin{align}
Y &= \sum\limits_{i=1}^{n}X_i
\end{align}
```
O nosso z foi demonstrado em \eqref{eq:z}.
```{r}
Y <- sum(df$are_RB == "Yes")
tibble(Y, z)
```

## Construir o intervalo concreto

```{=latex}
\begin{align}
]I_{0.995}[_{p}\, &= \left] \frac{`r Y`}{`r n`} - `r round(z, 2)` \cdot \sqrt{\frac{`r Y` \cdot (`r n`-`r Y`)}{`r n`^3}}; \frac{`r Y`}{`r n`} + `r round(z, 2)` \cdot \sqrt{\frac{`r Y` \cdot (`r n`-`r Y`)}{`r n`^3}} \right[
\end{align}
```

```{r}
limits2 <- c(Y/n - z*sqrt(Y*(n-Y)/n^3), Y/n + z*sqrt(Y*(n-Y)/n^3))
limits2
```

## Interpretar o intervalo

```{r}
ggplot(data.frame(x=c(0,1), y=c(poss, n-poss)), aes(x=x, y=y)) +
        geom_bar(stat="identity", fill="#36454F") +
        ylim(0, n) +
        geom_hline(yintercept = limits2[1]*n, color = "red", linetype = "dashed") +
        geom_hline(yintercept = limits2[2]*n, color = "red", linetype = "dashed")
```
Eu confio com 99% de certeza que a proporção de pessoas que não possuem óculos da marca Solemio está entre `r round(limits2[1], 2)` e `r round(limits2[2], 2)`.
