---
title: TPC6 – turma 2 - Resolução
author: André Plancha - CDB2 - 105289
date: versão 1.0 - 12/10/2022
subject: TPC6 - turma 2
header-includes:
 - \usepackage{xfrac}
 - \usepackage{comment}
 - \usepackage{amsmath}
 - \usepackage{siunitx}
 - \newcommand{\unaryminus}{\scalebox{0.5}[1.0]{\( - \)}}
 - \usepackage{interval}
 - \newcommand{\indep}{\perp \!\!\! \perp}
listings-disable-line-numbers: true
listings-no-page-break: true
output:
 pdf_document:
  toc: false
  number_sections: false
---

```{r}
#libraries
library(here)
library(tibble)
library(ggplot2)
```

> Num inquérito sobre óculos de sol foram colocadas várias questões aos inquiridos. Para além de características sociodemográficas (sexo, idade e nível de educação), perguntou-se o tipo de óculos de sol que possuíam, quando tinham sido adquiridos, onde tinham sido adquiridos, quanto tinham custado e se eram da marca SoleMio(SM/RB).
>
> Para além destas questões, ainda foram colocadas outras que originaram a construção de um conjunto de indicadores, cada um numa escala contínua de 0 a 10 – fatores que influenciam a compra de óculos de sol.
>
> Para  este  TPC,  irão  apenas  analisar  duas  questões:  1.  O  indicador  “Importância  da Ergonomiana compra de óculos de sol” –variável Ergonomy; e, 2. a questão “are_RB”, que indica se os óculos são ou não da marca SoleMio
>
> Os “Fatores que influenciam a compra de óculos de sol” são variáveis que assumem valores reais no intervalo 0-10, onde 0 corresponde a “nada importante” e 10 corresponde a “extremamente importante”.

```{r}
df<- readRDS(here('tpc7', 'Estudo_Oculos_Sol.rds'))
tibble(df)
```

# 1
> Pretende-se estimar a importância média concedida à Ergonomia (variável Ergonomy) enquanto fator de influência na compra de óculos de sol, através de um intervalo de confiança apropriado, a 99% de confiança.

## Definir a variável em estudo

A variável em estudo será a importância da ergonomia na compra de óculos de sol, a variável Ergonomy.

```{r}
erg <- df$Ergonomy
ergPlot <- ggplot(df, aes(x = Ergonomy)) + geom_histogram(aes(y=..density..), binwidth=0.3, fill="white", color="black") + geom_density(kernel="gaussian")
ergPlot
```

## Identificar o parâmetro a estimar

Pretende-se estimar a média $\mu$ da variável Ergonomy, ou seja, a importância média concedida à ergonomia na compra de óculos de sol, atrevés de um intervalo de confiança.

## Escolher a variável fulcral conveninte:
Como a média amostral $\overline{X}$ é estimador de $\mu$, a variável fulcral $Z$ será:
```{=latex}
\begin{align}
 Z &= \frac{\overline{X} - \mu}{\sfrac{s}{\sqrt{n}}} \mathring{\cap} n(0,1)
\end{align}
```
, sendo $s$ o desvio padrão amostral e $n$ o tamanho da amostra, para $n>30$.

## Indentificar o intervalo teórico
```{=latex}
\begin{align}
&P\left[-z_{\sfrac{1-\alpha}{2}} < Z < z_{\sfrac{1-\alpha}{2}}\right] = \alpha \\
&P\left[-z_{\sfrac{1-\alpha}{2}} < \frac{\overline{X} - \mu}{\sfrac{s}{\sqrt{n}}} < z_{\sfrac{1-\alpha}{2}}\right] = \alpha \\
&P\left[\overline{X} - z_{\sfrac{1-\alpha}{2}}\sfrac{s}{\sqrt{n}} < \mu < \overline{X} + z_{\sfrac{1-\alpha}{2}}\sfrac{s}{\sqrt{n}}\right] = \alpha \\
&]I_{\alpha}[_{\mu} = \left[\overline{X} - z_{\sfrac{1-\alpha}{2}}\sfrac{s}{\sqrt{n}}, \overline{X} + z_{\sfrac{1-\alpha}{2}}\sfrac{s}{\sqrt{n}}\right]
\end{align}
```
, sendo $z_{\sfrac{1-\alpha}{2}}$ o valor crítico da distribuição normal padrão, e $\alpha$ o nível de confiança.

```{r}
#valores fabricados
x <- seq(-5, 5, 0.01)
ggplot(data.frame(x=x),aes(x=x)) +
    geom_line(aes(y=dnorm(x), color="black")) +
    geom_line(aes(y=dnorm(x), color="black")) +
    geom_segment(yend = qnorm(0.95+0.025), color = "red") +
    geom_segment(yend = qnorm(0.025), color = "red")
```
```

## Calcular os valores amostrais necessários
são o s (desvio padrao amostral)(https://wikiciencias.casadasciencias.org/wiki/index.php/Desvio_padr%C3%A3o_amostral...) e a media amostral (esta sabes) e o n é a dimensão de amostra

P[-z < valFul < z], sendo z = q^{-1}(1-α/2) e calcular q^{-1}(x)
-> ]I_0.95[_ mu = aos limites


## Construir o intervalo concreto
substituir e resolver

## Interpretar o intervalo

logo se ve

# 2
