---
title: TPC6 – turma 2 - Resolução
author: André Plancha - CDB2 - 105289
date: versão 1.0 - 12/10/2022
subject: TPC6 - turma 2
header-includes:
 - \usepackage{xfrac}
 - \usepackage{comment}
 - \usepackage{amsmath}
 - \usepackage{siunitx}
 - \newcommand{\unaryminus}{\scalebox{0.5}[1.0]{\( - \)}}
 - \usepackage{interval}
 - \newcommand{\indep}{\perp \!\!\! \perp}
# - \usepackage[cp1251]{inputenc}
listings-disable-line-numbers: true
listings-no-page-break: true
output:
 pdf_document:
  toc: false
  number_sections: false
---
```{r}
#libraries
library(here)
library(tibble)
```

> Num inquérito sobre óculos de sol foram colocadas várias questões aos inquiridos. Para além de características sociodemográficas (sexo, idade e nível de educação), perguntou-se o tipo de óculos de sol que possuíam, quando tinham sido adquiridos, onde tinham sido adquiridos, quanto tinham custado e se eram da marca SoleMio(SM/RB).
> Para além destas questões, ainda foram colocadas outras que originaram a construção de um conjunto de indicadores, cada um numa escala contínua de 0 a 10 – fatores que influenciam a compra de óculos de sol.
> Para este TPC, irão apenas analisar duas questões: 1. O indicador “Importância da Publicidade e Marketing na compra de óculos de sol” — variável Pub.Mk; e, 2. a questão are_RB”, que indica se os óculos são ou não da marca SoleMio
> Os “Fatores que influenciam a compra de óculos de sol” são variáveis que assumem valores reais no intervalo 0-10, onde 0 corresponde a “nada importante” e 10 corresponde a “extremamente importante”.

```{r}
df<- readRDS(here('tpc7', 'Estudo_Oculos_Sol.rds'))
tibble(df)
```

# 1
> Pretende-se estimar a importância média concedida à Publicidade e Marketing (variável Pub.Mk) enquanto fator de influência na compra de óculos de sol, através de um intervalo de confiança apropriado, a 99% de confiança.

## Definir a variável em estudo

PubMK

## Identificar o parâmetro a estimar

mu

## Escolher a variável fulcral conveninte

μ qualquer n>30 nao pag 120

## Indentificar o intervalo teórico

P[-z < valFul < z], sendo z = ϕ^{-1}(1-α/2) e calcular ϕ^{-1}(x)
-> ]I_0.95[_ μ = aos limites

## Calcular os valores amostrais necessários
são o s (desvio padrao amostral)(https://wikiciencias.casadasciencias.org/wiki/index.php/Desvio_padr%C3%A3o_amostral...) e a media amostral (esta sabes) e o n é a dimensão de amostra

## Construir o intervalo concreto
substituir e resolver

## Interpretar o intervalo

logo se ve

# 2
n sei :shrug: