---
title: TPC6 – turma 2 - Resolução
author: André Plancha - CDB2 - 105289
date: versão 1.0 - 06/10/2022
subject: TPC6 - turma 2
header-includes:
 - \usepackage{xfrac}
 - \usepackage{comment}
 - \usepackage{amsmath}
 - \usepackage{siunitx}
 - \newcommand{\unaryminus}{\scalebox{0.5}[1.0]{\( - \)}}
 - \usepackage{interval}
 - \newcommand{\indep}{\perp \!\!\! \perp}
# - \usepackage[cp1251]{inputenc}
listings-disable-line-numbers: true
listings-no-page-break: true
output:
pdf_document:
toc: false
number_sections: false
---

> Suponha a experiência aleatória que consiste em fazer scroll, sem qualquer regra, num banco de fotos genéricas e contar quantas fotos de gatinhos vê em 5 minutos. Ou seja, considere a seguinte variável aleatória X – número de fotos de gatinhos visionadas em 5 minutos. Assuma que está em condições de considerar X como tendo distribuição de Poisson de parâmetro $\lambda$.

A função de probabilidade de X é dada por:
```{=latex}
\begin{align}
f_X(k; \lambda) = P[X = k ]= \frac{\lambda^k e^{-\lambda}}{k!}
\end{align}
```
, sendo $\lambda$ o número de fotos de gatinhos por \qty{5}{\minute}.

# a)

>  Construa a função de probabilidade conjunta de $(X_1, X_2, \dots , X_{10})$.

Segundo a *regra da cadeia de probabilidade*, função de distribuição de probabilidade conjunta de 2 variáveis aleatórias $X_1, X_2$ é dada por:
```{=latex}
\begin{align}
p_{X,Y}(x,y) &=\mathrm {P} [X=x , Y=y] \\
             &=\mathrm {P} [Y=y\mid X=x]\cdot \mathrm {P} [X=x]=\mathrm {P} [X=x\mid Y=y]\cdot \mathrm {P} [Y=y]
\end{align}
```
. Esta regra é válida para qualquer número de variáveis aleatórias; ou seja:
```{=latex}
\begin{align}
p_{X_1, X_2, \dots, X_n}(x_1, x_2, \dots, x_n) &=\mathrm {P} [X_1=x_1 , X_2=x_2 , \dots , X_n=x_n]
\end{align}
```
Como a amostra é composta por variáveis aleatórias independentes e $\forall (X, Y) \in \mathbb{R}^2 \colon X \indep Y \Rightarrow P[X \mid Y] = P[X]$, a função de distribuição de probabilidade conjunta é dada por:
```{=latex}
\begin{align}
p_{X_1, X_2, \dots, X_n}(x_1, x_2, \dots, x_n) &=\mathrm {P} [X_1=x_1]\times \mathrm {P} [X_2=x_2]\times \dots \times \mathrm {P} [X_n=x_n] \\
&= \prod_{i=1}^{n} \mathrm {P} [X_i=x_i]
\end{align}
```
. Logo, a função de probabilidade conjunta de $\boldsymbol{X} = (X_1, X_2, \dots , X_{10})$ é dada por:
```{=latex}
\begin{align}
f_{\boldsymbol{X}}(\boldsymbol{x}; \lambda)
&= \prod_{i=1}^{10} \mathrm {P} [X_i=x_i] \\
&= \prod_{i=1}^{10} \frac{\lambda^{x_i} e^{-\lambda}}{x_i!} \\
&= e^{\unaryminus 10\lambda}\prod_{i=1}^{10} \frac{\lambda^{x_i}}{x_i!}
\end{align}
```

# b)

> Se $\lambda = 3.9$, qual a probabilidade de observar a amostra (3,0,4,5,1,2,4,7,6,1)?

A probabilidade de observar a amostra $\boldsymbol{a} = (3,0,4,5,1,2,4,7,6,1)$, sendo $\lambda = 3.9$ é dada por:

```{=latex}
\begin{align}
f_{\boldsymbol{X}}(\boldsymbol{a}; \lambda = 3.9) &= e^{\unaryminus 10 \cdot 3.9} \prod_{i=1}^{10} \frac{3.9^{a_i}}{a_i!} \\
&= e^{\unaryminus 39} \prod_{i=1}^{10} \frac{3.9^{a_i}}{a_i!}
\end{align}
```

```{r}
currLambda <- 3.9
a <- c(3,0,4,5,1,2,4,7,6,1)
f <- function(x, lambda) {
  exp(-10 * lambda) * prod(lambda^x / factorial(x))
}
print(f(a, currLambda))
print(prod(dpois(a, lambda = currLambda)))
```

> E se $\lambda = 4.1$?

A probabilidade de observar a amostra $\boldsymbol{a} = (3,0,4,5,1,2,4,7,6,1)$, sendo $\lambda = 4.1$ é dada por:

```{=latex}
\begin{align}
f_{\boldsymbol{X}}(\boldsymbol{a}; \lambda = 4.1) &= e^{\unaryminus 10 \cdot 4.1} \prod_{i=1}^{10} \frac{4.1^{a_i}}{a_i!} \\
&= e^{\unaryminus 41} \prod_{i=1}^{10} \frac{4.1^{a_i}}{a_i!}
\end{align}
```

```{r}
currLambda <- 4.1
print(f(a, currLambda))
print(prod(dpois(a, lambda = currLambda)))
```

# c)

> Como pode interpretar (no contexto apresentado) a estatística $T_1 = \sum^{10}_{i=1} X_i$?

A estatística $T_1 = \sum^{10}_{i=1} X_i$ é a soma das 10 variáveis aleatórias $X_i$. Ou seja, equivale ao número total de fotos de gatinhos tiradas em 5 minutos diferentes, ou seja, em 50 minutos.

> Qual a sua distribuição?

Como as distribuições de Poisson são aditivas, e $X_i \cap p(\lambda)$, a distribuição de $T_1$ é dada por:
```{=latex}
\begin{align}
T_1 = \sum^{10}_{i=1} X_i &\cap p(\lambda = \sum^{10}_{i=1} \lambda) \\
&\cap p(\lambda = 10 \lambda)
\end{align}
```

# d)
> Como pode interpretar (no contexto apresentado) a estatística $T_2 = \frac{\sum^{10}_{i=1}X_i}{10}$?

A estatística $T_2 = \frac{\sum^{10}_{i=1}X_i}{10}$ é a média amostral das 10 variáveis aleatórias $X_i$. Ou seja, equivale ao número médio de fotos de gatinhos tiradas em 5 minutos diferentes, ou seja, em 50 minutos. Com uma amostra suficiente grande, a média amostral aproxima-se da média. Logo, o valor esperado da média amostral é igual à média da distribuição.

> Qual o seu valor esperado?

Como $T_1 \cap p(10\lambda)$, e $E(X) = \lambda$,
```{=latex}
\begin{align}
E(T_2) &= E(T_1) = 10\lambda
\end{align}
```
