---
title: "Variáveis aleatórias discretas"
output:
  pdf_document: default
  html_document: default
date: "`r Sys.Date()`"
---

```{r setup, include=FALSE}
knitr::opts_chunk$set(echo = TRUE)
```


### 2. Exemplo 2 dos slides 

#### Lançamento de um dado


##### Definição da variável

A variável aleatória em causa será

X2 - número da face voltada para cima no lançamento de um dado

```{r}
# valores possíveis para o dado 1 a 6, todos com prob 1/6

S2<-data.frame("X2"=1:6,"prob"=1/6)
S2

```

X2 contém os valores da variável, e *prob* a respetiva função de probabilidade.


##### Representação da função de probabilidade

Para obter uma representação gráfica, podemos simplesmente usar a função *plot*

```{r}


plot (x=S2$X2,                      # os valores da variável
      y=S2$prob ,                   # os valores da função de probabilidade
      type="h",                     # linhas verticais entre x e y
      main="função de probabilidade de X2",
      xlab="x",                     # id do eixo x
      ylab="f(x)",   # id do eixo y
      col="light grey"              # cor das linhas
      )

#Adicionar pontos ao gráfico

points(x=S2$X2,                     
       y=S2$prob,
       pch=16,                      # símbolo usado, 16 é círculo
       col="blue"
       )

```
&nbsp;

##### Cálculo de probabilidade recorrendo à função de probabilidade


Para obter a probabilidade de obter mais de 2 pontos no lançamento de um dado, $P[X_2 > 2]$, basta somar a função de probabilidade para os valores da variável que respeitam a condição.

Por exemplo

```{r}
# somar as probabilidades dos valores de x2 (ou seja, em S2$X1) que respeitam a condição ">2"

sum(
  S2[S2$X2>2,]  #condição sobre as linhas (i.e. primeiro argumento)
  $prob)       #valores a somar
```

Alternativamente, podemos usar primeiro uma seleção, o que permite condições mais complexas.

```{r}
quais<-which(S2[,1]>2)      # quais as linhas a somar
sum(S2[quais,2])            # somar a coluna 2 nesses índices
```

&nbsp;

##### Definição da função de distribuição

A função de distribuição $F(x)$ (notem a utilização de Maiúscula) para uma variável aleatória discreta é uma função definida em **patamares** (ou função em escada). 

Podemos começar por definir os valores dos diferentes patamares, que correspondem às probabilidades acumuladas em cada um dos pontos do suporte de X.

Para isso podemos usar a função genérica **cumsum()**

```{r}
FX2_pontos<-cumsum(S2$prob)
FX2_pontos

```

##### Escrever a função de distribuição

 $$ F(x)=   \left \{
            \begin{array}{ll}
                  0 & x < 1 \\
                  0.167 & 1 \le x < 2 \\
                  0.333 & 2 \le x < 3 \\
                  0.500 & 3 \le x < 4 \\
                  0.667 & 4 \le x < 5 \\
                  0.833 & 5 \le x < 6 \\
                  1 & x \ge 6 \\
\end{array} 
\right.  $$



##### Representação gráfica da função de distribuição

Para representar graficamente a função em todo o seu domínio vamos recorrer a **stepfun**

```{r}
#Representação gráfica da Função de Distribuição de X

plot.stepfun(
  stepfun(                 # definir a função em patamares
          S2$X2,           # os valores de x a considerar
          c(0,FX2_pontos), # os patamares a considerar, 
                           # ponto adicional inicial 0 
          right=FALSE      # intervalos fechados à esquerda
          ),
  verticals=FALSE,         # não colocar traços verticais nos pontos de salto
  pch = 16,                # tipo de símbolo
  #
  # título e identificação dos eixos 
  #
  main="Função Distribuição de X2",
  xlab="x2",
  ylab="F(x2)")
```

&nbsp;

##### Cálculo de probabilidades recorrendo à função de distribuição

Recorde-se que $$P[x_k<X \le x_t ]=\sum_{k+1}^t f(x_i)=F(x_t)-F(x_k)$$

Se pretendermos $P[2<X_2 \le 4]$ basta calcular $P[X_2 \le 4]-P[X_2 < 2]=F(4)-F(2)=$ `r FX2_pontos[4]-FX2_pontos[2]` 

Note: inline code used

```{r eval=FALSE}
FX2_pontos[4]-FX2_pontos[2]
```

Se pretendermos $P[2\le X_2 \le 4]$ não podemos fazer da mesma forma diretamente. 

Mas, como $X_2$ é **discreta**, ser $\ge 2$ equivale dizer que é $>1$, pelo que neste caso podemos calcular $P[X_2 \le 4]-P[X_2 \le 1]=F(4)-F(1)=$ `r FX2_pontos[4]-FX2_pontos[1]` 

Note: inline code used

```{r eval=FALSE}
FX2_pontos[4]-FX2_pontos[1]
```

&nbsp;

##### Valor esperado e variância numa v.a. discreta

Seguindo a fórmula $$E[X]=\sum_{1}^{n} x_i f(x_i)$$, basta calcular a soma dos produtos da primeira com a segunda colunas definidas:

```{r}
miu_x2<-sum(S2$X2*S2$prob)
miu_x2
```

Para a variância, podemos aplicar a fórmula simplificada (média dos quadrados menos o quadrado da média) ou a definição formal (média dos quadrados dos desvios face à média).

```{r}
# média dos quadrados menos o quadrado da média
var_x2<- sum((S2$X2^2)*S2$prob)-miu_x2^2
round(var_x2,4)

# média dos quadrados dos desvios face à média
round(sum((S2$X2-miu_x2)^2*S2$prob),4)
```

E assim o desvio-padrão será ${\sigma}_{X_2}=$ `r round(sqrt(var_x2),2)`















