---
title: TPC2 – turma 2 - Resolução
author: André Plancha - CDB2 - 105289
date: 24/09/2022
subject: TPC2 - turma 2
header-includes:
    - \usepackage{xfrac}
listings-disable-line-numbers: true
listings-no-page-break: true
output:
    pdf_document:
        toc: false
        number_sections: false
---

```{r results = FALSE, message=FALSE}
#libraries
library(tibble)
library(psych)
library(dplyr)
```

> O *cutefish* existente numa certa barragem é identificado por 30% de *cutefish* dourado e 70% de *cutefish* prateado.

Sendo $D$ o meu acontecimento de, ao escolher um *cutefish* dessa barragem, esse peixe ser dourado, e $\overline{D}$ o peixe ser prateado:
```{=latex}
\begin{alignat}{2}
&P(D) &= 30\% = 0.3 \\
&P(\overline{D}) = 1 - P(D) &= 70\% = 0.7
\end{alignat}
```

```{r}
nPeixes <- 10000
probDourado <- 0.3
probPrateado <- 0.7
nPrateado <- probPrateado*nPeixes
nDourado <- probDourado*nPeixes
Peixes <- data.frame(tipo= sample(c(rep("dourado", nDourado), rep("prateado", nPrateado))))
Hmisc::describe(Peixes)
```

> Da  experiência  passada, sabe-se que 50% de *cutefish* dourado nessa barragem tem peso inferior ao estabelecido nos regulamentos de pesca desportiva, enquanto que, no *cutefish* prateado, esse valor é de 40%.

Sendo $W$ o meu acontecimento de, ao escolher um *cutefish* dessa barragem, esse ter peso inferior ao estabelecido nos regulamentos:
```{=latex}
\begin{alignat} {2}
&P(W \mid D) &= 50\% = 0.5 \\
&P(W \mid \overline{D}) &= 40\% = 0.4 \\
&P(\overline{W} \mid D) = 1 - P(W \mid D) &= 50\% = 0.5 \\
&P(\overline{W} \mid \overline{D}) = 1 - P(W \mid \overline{D}) &= 60\% = 0.6
\end{alignat}
```

```{r}
probWmidD <- 0.5
probWmidDc <- 0.4
probWcmidD <- 1 - probWmidD
probWcmidDc <- 1 - probWmidDc
Peixes$PesInf <- NA
Peixes[Peixes$tipo == "prateado",]$PesInf <- sample(c(rep(TRUE, nPrateado*probWmidDc), rep(FALSE, nPrateado*probWcmidDc)))
Peixes[Peixes$tipo == "dourado",]$PesInf <- sample(c(rep(TRUE, nDourado*probWmidD), rep(FALSE, nDourado*probWcmidD)))
by(Peixes, Peixes$tipo, summary)
```

# 1
> Qual a proporção, naquela barragem,de cutefish com peso inferior ao regulamentado?

A proporção de cutefish com peso inferior vai ser igual a $P(W)$. Sendo que só existem cutefish dourado e prateado na barragem, e sabemos a proporção de que cada um destes são de peso inferior, a proporção de peixe com menor peso será igual à soma dos peixes dourados e prateados com peso inferior, de atipodo com a **Lei da Probabilidade Total**. Logo:
```{=latex}
\begin{align}
P(W) &= P(W \mid D)P(D) + P(W \mid \overline{D})P(\overline{D}) \\
P(W) &= 0.5 \cdot 0.3 + 0.4 \cdot 0.7 \\
P(W) &= 0.43 = 43\%
\end{align}
```

```{r}
nrow(Peixes[Peixes$PesInf == TRUE, ])/ nrow(Peixes)
```

# 2
> Foi capturado um *cutefish* com peso inferior ao regulamentado. Qual a probabilidade de ser do tipo *cutefish* dourado?

Usando o Teorema de Bayes,
```{=latex}
\begin{align}
    P(D \mid W) &= \frac{P(W \mid D)P(D)}{P(W)}\\
    P(D \mid W) &= \frac{0.5 \cdot 0.3}{0.43}\\
    P(D \mid W) &= \frac{0.5 \cdot 0.3}{0.43}\\
    P(D \mid W) &= \frac{15}{43} \approx 0.3488 = 34.88\%
\end{align}
```

```{r}
MASS::as.fractions(nrow(Peixes[Peixes$PesInf == TRUE & Peixes$tipo == "dourado",]) / nrow(Peixes[Peixes$PesInf == TRUE,]))
```
# 3
> Qual a probabilidade de um *cutefish* capturado ser dourado e ter peso nos parâmetros desejados para a pesca desportiva?
```{=latex}
\begin{align}
    P(D \cap W) &= P(D)P(W \mid D)
    P(D \cap W) &= 0.3 \cdot 0.5
    P(D \cap W) &= 0.15 = 15\%
\end{align}
```

```{r}
nrow(Peixes[Peixes$PesInf == TRUE & Peixes$tipo == "dourado",]) / nrow(Peixes)
```
# 4
> Considere a experiência que consiste em capturar 5 *cutefish* (não interessa a subespécie, dourado ou prateado) e registar para cada um se tem ou não peso inferior ao regulamentado.
## 4.1
> Represente, através de um dataframe adequado,o espaço de resultados associado a esta experiência, com as probabilidades associadas(espaço de probabilidades).

Como cada captura é independente da outra, a probabilidade da captura dos 5 lançamentos será igual multiplicação da probabilidade de cada um dos lançamentos.
```{r}
S <- expand.grid(rep(list(c(0.43, 1-0.43)), 5))
colnames(S) <- paste0("captura", 1:5)

#S <- data.frame(apply(S, 1, function (x){
#  x$probs <- prod(x[paste0("captura", 1:5)])
#  x
#}))
S$prob <- apply(S, 1, prod)
S <- S %>% mutate_at(.vars = 1:5, .funs = function (x){
  if_else(x == 0.43, 1, 0)
})
tibble(S)
```
Nesta tabela, 1 indica que o peixe é de peso inferior ao regulamento, e 0 o contrário.

## 4.2
> Explicite a partir do dataframe construído, o acontecimento A – no máximo 2 (dos 5) *cutefish* têm peso inferior ao regulamentado.
```{r}
S$sumProbs <- rowSums(S[1:5])
A <- subset(S, sumProbs <= 2)
print(tibble(A))
```
> Calcule a respetiva probabilidade de ocorrência.

```{r}
sum(A$prob)
```
