---
title: TPC2 – turma 2 - Resolução
author: André Plancha - CBD2 - 105289
date: 17/09/2022
subject: TPC1 - turma 2
header-includes:
    - \usepackage{xfrac}
listings-disable-line-numbers: true
listings-no-page-break: true
output:
    pdf_document:
        toc: false
        number_sections: false
---

```{r results = FALSE, message=FALSE}
#libraries
library(tibble)
library(psych)
```

> O *cutefish* existente numa certa barragem é identificado por 30% de *cutefish* dourado e 70% de *cutefish* prateado.

Sendo $D$ o meu acontecimento de, ao escolher um *cutefish* dessa barragem, esse peixe ser dourado, e $\overline{D}$ o peixe ser prateado:
```{=latex}
\begin{alignat}{2}
&P(D) &= 70\% = 0.7 \\
&P(\overline{D}) = 1 - P(D) &= 30\% = 0.3
\end{alignat}
```

```{r}
nPeixes <- 10000
probDourado <- 0.7
probPrateado <- 1-probDourado
nPrateado <- probDourado*nPeixes
nDourado <- nPeixes-nPrateado
Peixes <- data.frame(cor= sample(c(rep("dourado", nDourado), rep("prateado", nPrateado))))
Hmisc::describe(Peixes)
```

> Da  experiência  passada, sabe-se que 50% de *cutefish* dourado nessa barragem tem peso inferior ao estabelecido nos regulamentos de pesca desportiva, enquanto que, no *cutefish* prateado, esse valor é de 40%.

Sendo $W$ o meu acontecimento de, ao escolher um *cutefish* dessa barragem, esse ter peso inferior ao estabelecido nos regulamentos:
```{=latex}
\begin{alignat} {2}
&P(W \mid D) &= 50\% = 0.5 \\
&P(W \mid \overline{D}) &= 40\% = 0.4 \\
&P(\overline{W} \mid D) = 1 - P(W \mid D) &= 50\% = 0.5 \\
&P(\overline{W} \mid \overline{D}) = 1 - P(W \mid \overline{D}) &= 60\% = 0.6
\end{alignat}
```

```{r}
probWmidD <- 0.5
probWmidDc <- 0.4
probWcmidD <- 1 - probWmidD
probWcmidDc <- 1 - probWmidDc
Peixes$PesInf <- NA
Peixes[Peixes$cor == "prateado",]$PesInf <- sample(c(rep(TRUE, nPrateado*probWmidDc), rep(FALSE, nPrateado*probWcmidDc)))
Peixes[Peixes$cor == "dourado",]$PesInf <- sample(c(rep(TRUE, nDourado*probWmidD), rep(FALSE, nDourado*probWcmidD)))
by(Peixes, Peixes$cor, summary)
```

# 1
> Qual a proporção, naquela barragem,de cutefish com peso inferior ao regulamentado?

A proporção de cutefish com peso inferior vai ser igual a $P(W)$. Sendo que só existem cutefish dourado e prateado na barragem, e sabemos a proporção de que cada um destes são de peso inferior, a proporção de peixe com menor peso será igual à soma dos peixes dourados e prateados com peso inferior, de acordo com a **Lei da Probabilidade Total**. Logo:
```{=latex}
\begin{align}
P(W) &= P(W \mid D)P(D) + P(W \mid \overline{D})P(\overline{D}) \\
P(W) &= 0.5 \cdot 0.7 + 0.4 \cdot 0.3 \\
P(W) &= 0.225 = 22.5\%
\end{align}
```
