---
title: TPC5 – turma 2 - Resolução
author: André Plancha - CDB2 - 105289
date: 30/09/2022
subject: TPC5 - turma 2
header-includes:
    - \usepackage{xfrac}
    - \usepackage{comment}
    - \usepackage{amsmath}
    - \usepackage{siunitx}
    - \newcommand{\unaryminus}{\scalebox{0.5}[1.0]{\( - \)}}
    - \DeclareSIUnit{\tourist}{t}
    - \DeclareSIUnit{\thisUnit}{\cubic\metre\per\tourist\per\day}
    # - \usepackage[cp1251]{inputenc}
listings-disable-line-numbers: true
listings-no-page-break: true
output:
    pdf_document:
        toc: false
        number_sections: false
---


> Sabe-se que nos municípios de uma certa região turística, 40% [destes municípios] mais que duplicam a população nos meses de verão.
>
> Suponha que *o consumo de água por cada turista alojado, por dia*, pode ser descrito através de uma variável aleatória [$X$] com distribuição Normal, de média 0,50 m3 e desvio padrão 0,05 m3.

A função de densidade de probabilidade de uma variável aleatória $X \sim N(\mu,\sigma^2)$ com distribuição Normal é dada por:

```{=latex}
\begin{align}
f(x | \mu, \sigma^2) &= \frac{1}{\sqrt{2 \pi \sigma^2}} \exp \left( - \frac{(x - \mu)^2}{2 \sigma^2} \right) \label{eq:fdn}
\end{align}
```
Logo, a função de distribuição [comulativa] de probabilidade de $X \sim N(0.5,0.05^2)$ é dada por:
```{=latex}
\begin{align}
F(x) = P\{ X \le x\}
    &= \int_{-\infty}^x f(t | \mu = 0.5, \sigma^2 = 0.05^2)\,dt
    \\&=
        \frac{1}{0.05\sqrt{2 \pi}}
        \int_{-\infty}^x \exp \left( - \frac{(t - 0.5)^2}{2 (0.05)^2} \right)\,dt
    \\&=
        20(2 \pi)^{ \unaryminus \sfrac{1}{2}}
        \int_{-\infty}^x \exp \left( - \frac{(t - 0.5)^2}{0.005} \right)\,dt \label{eq:fdp}
\end{align}
```
, sendo $x$ o consumo de água por turista alojado, por dia.

# a)

> Qual a probabilidade do consumo, por turista e por dia, ser inferior a 0,437 m3?

Como a função é contínua,
```{=latex}
\begin{align}
P\{X < x\} &= P\{X \le x\} = F(x).
\end{align}
```
Conforme a equação \eqref{eq:fdp}:

```{=latex}
\begin{align}
    P\{X < 0.437\} &= 20(2 \pi)^{ \unaryminus \sfrac{1}{2}} \int_{-\infty}^{0.437} \exp \left( - \frac{(t - 0.5)^2}{0.005} \right) \,dt \label{eq:probabilidade_intervalo}
\end{align}
```

```{r}
intF <- function(x) {
    exp(-((x - 0.5)^2) / 0.005)
}
print(20* (2 * pi)^(-1/2) * integrate(intF, lower = -Inf, upper = 0.437)$value)
print(pnorm(0.437, mean = 0.5, sd = 0.05, lower.tail = TRUE))
```

# b)
> Calcule o maior consumo dos 25% menores.

Conforme a Eq. \ref{eq:probabilidade_intervalo},
```{=latex}
\begin{align}
P\{X \le x\} &= 0.25 \\[3pt]
20(2 \pi)^{ \unaryminus \sfrac{1}{2}} \int_{-\infty}^{x} \exp \left( - \frac{(t - 0.5)^2}{0.005} \right) \,dt &= 0.25 \\[3pt]
\int_{-\infty}^{x} \exp \left( - \frac{(t - 0.5)^2}{0.005} \right) \,dt &= 0.0125(2 \pi)^{ \sfrac{1}{2}}
\end{align}
```

```{r}
rightVal <- 0.0125 * (2 * pi)^(1/2)
print(pracma::bisect(function(x) integrate(intF, lower = -Inf, upper = x)$value - rightVal, 0, 1)$root)
print(qnorm(0.25, mean = 0.5, sd = 0.05, lower.tail = TRUE))
```

# c)
> Numa certa unidade de turismo rural casa, a capacidade é de 20 hóspedes. Considerando um momento em que a unidade está totalmente cheia, qual a probabilidade do consumo de água diário aumentar em pelo menos 10,75 m3 (quando comparado com a situação em que não existem hóspedes)?

Se $X_1, X_2, \dots, X_{n}$ forem variáveis normais independentes com médias $\mu_1, \mu_2, \dots, \mu_n$ e variâncias $\sigma_1^2, \sigma_2^2, \dots, \sigma_n^2$,

```{=latex}
\begin{align}
T=\sum_{i=1}^n a_i X_i \sim N \left(\sum_{i=1}^n a_i \mu_i, \sqrt{\sum_{i=1}^n a_i^2\sigma_i^2}\right) \label{eq:var_normais}
\end{align}
```

Como $a_i = 1 \land \mu_i = \mu = 0.5 \land \sigma_n^2 = \sigma^2 = 0.05^2$,

```{=latex}
\begin{align}
T = 20X &\sim N(20 \mu, \sqrt{20 \sigma^2})
\end{align}
```

Conforme a Eq. \ref{eq:fdn},
```{=latex}
\begin{align}
P\{T > 10.75\} &= 1 - P\{T \le 10.75\} \\
               &= 1 - \int_{-\infty}^{10.75} f(t | \mu = 20 \cdot 0.5, \sigma^2 = \sqrt{20} \cdot 0.05)\,dt \\
               &= 1 - \int_{-\infty}^{10.75} f(t | \mu = 10, \sigma^2 = 0.1 \sqrt{5})\,dt \\
               &= 1 - \frac{1}{\sqrt{2 \pi (0.1 \sqrt{5})}} \int_{-\infty}^{10.75} \exp \left( - \frac{(t - 10)^2}{2 \cdot 0.1 \sqrt{5}} \right)\,dt
\end{align}
```

```{r}
intT <- function(x) {
    exp(-((x - 10)^2) / (2 * 0.1 * sqrt(5)))
}
print(1 - (1/sqrt(2*pi * 0.1 * sqrt(5))) * integrate(intT, lower = -Inf, upper = 10.75)$value)
print(1 - pnorm(10.75, mean = 20*0.5, sd = sqrt(20)*0.05, lower.tail = TRUE))
```

# d)

>