---
title: TPC1 – turma 2 - Resolução
author: André Plancha - CBD2 - 105289
date: 2022-15-09
subject: TPC1 - turma 2
output:
    pdf_document:
        toc: false
        number_sections: false
---

> Considere a experiência aleatória na qual é efetuado o lançamento de dois dados, o primeiro com 5 faces, numeradas de 1 a 5, equilibrado; o segundo com 10 faces, numeradas de 1 a 10, também equilibrado.

Declaremos:

* $A_n$ como o lançamento do primeiro dado e calhar n, $n \in \mathbb{Z}_10$
* $B_n$ como o lançamento do segundo dado e calhar n, $n \in \mathbb{Z}_10$
```{r results = FALSE, out.height = 10}
#libraries
library(tibble)

dado1 <- data.frame(poss = 1:6, prob = rep(1/5))
dado2 <- data.frame(poss = 1:10, prob = rep(1/10))
```

# 1
> Crie o espaço de resultados para o exercício em causa, com a respetiva probabilidade

A probabilidade do conjunto dos lançamentos vai ser o resultado da multiplicação das probabilidades de ca
```{r}
S <- expand.grid(dado1 = dado1$poss, dado2 = dado2$poss)
Sprobs <- expand.grid(dado1Probs = dado1$prob, dado2Probs = dado2$prob)
S$prob <- Sprobs$dado1Probs * Sprobs$dado2Probs
tibble(S)
```
