---
title: TPC1 – turma 2 - Resolução
author: André Plancha - CBD2 - 105289
date: 17/09/2022
subject: TPC1 - turma 2
header-includes:
    - \usepackage{xfrac}
listings-disable-line-numbers: true
listings-no-page-break: true
output:
    pdf_document:
        toc: false
        number_sections: false

---

> Considere a experiência aleatória na qual é efetuado o lançamento de dois dados, o primeiro com 5 faces, numeradas de 1 a 5, equilibrado; o segundo com 10 faces, numeradas de 1 a 10, também equilibrado.

Declaremos:

* $A_n$ como o lançamento do primeiro dado e calhar $\alpha$, $\alpha \in \mathbb{Z}_6$
* $B_n$ como o lançamento do segundo dado e calhar $\beta$, $\beta \in \mathbb{Z}_{10}$
```{r results = FALSE, out.height = 10}
#libraries
library(tibble)

dados1 <- data.frame(poss = 1:6, prob = rep(1/6))
dados2 <- data.frame(poss = 1:10, prob = rep(1/10))
```

# 1
> Crie o espaço de resultados para o exercício em causa, com a respetiva probabilidade

A probabilidade do conjunto dos lançamentos vai ser o resultado da multiplicação das probabilidades de cada um dos dados lançados individualmente, pois os acontecimentos são independentes.
```{r}
S <- expand.grid(dado1 = dados1$poss, dado2 = dados2$poss)
Sprobs <- expand.grid(dado1Probs = dados1$prob, dado2Probs = dados2$prob)
S$prob <- Sprobs$dado1Probs * Sprobs$dado2Probs
tibble(S)
```
Como o lançamento de cada e calhar $\alpha$ ou $\beta$ (nos dados correspondidos) são equiprováveis, cada acontecimento deste espaço de resultados vai ser equiprovável também, sendo igual a $\sfrac{1}{6} \times \sfrac{1}{10}$

# 2
> Construa o acontecimento A – a soma dos pontos dos 2 dados é menordo que 8(ou seja, construa osubconjunto do espaço de resultados onde o somatório dos números obtidos é menordo que 8).
```{r}
A <- subset(S, dado1+dado2 < 8)
tibble(A)
```

> Calcule a probabilidade de ocorrência deste acontecimento.

```{r}
sum(A$prob)
```

# 3
> Construa o acontecimento B – os pontos dos dois dados são iguais (ou seja, crie o subconjunto do espaço de resultados onde os números do primeiro dado são iguais aos números do segundo dado).

```{r}
B <- subset(S, dado1 == dado2)
tibble(B)
```

> Calcule a probabilidade de ocorrência deste acontecimento.

```{r}
sum(B$prob)
```

# 4
> Calcule a probabilidade do acontecimento “A soma dos dois dados é menor do que 8 e os pontos dos dados são iguais”.
```{r}
C <- dplyr::intersect(A, B)
sum(C$prob)
```
# 5
> Calcule a probabilidade do acontecimento “A soma dos dois dados é menordo que 8 ou os pontos dos dois dados são iguais.
```{r}
D <- dplyr::union(A, B)
sum(D$prob)
```